# 请教陈版关于内部交易问题

提问人：threespring 时间：2020-03-26 08:05:28
在逆流交易中，子公司向母公司的出售商品赚取的利润，为什么少数股东享有的部分也要抵消呢？对于少数股东来说这应该是实现的损益吧，对母公司来说才是未实现的内部损益吧
这样理解有问题吗？

回答人：chenyiwei
在实体理论下，少数股东也被视为集团的权益持有者，与母公司股东共同分享合并集团的权益。这是站在合并集团视角而不是该少数股东的视角来处理，即标的资产未对外处置时，合并层面不确认收益，自然也就没有收益可分配给少数股东。